【裁判字號】    96,審訴,1328
【裁判日期】    970229
【裁判案由】    毒品危害防制條例
【裁判全文】
臺灣桃園地方法院刑事判決            96年度審訴字第1328號
公  訴  人  臺灣桃園地方法院檢察署檢察官
被      告  甲○○
指定辯護人  本院公設辯護人  陳瑞明
上列被告因違反毒品危害防制條例案件，經檢察官提起公訴（96
年度毒偵字第2847號），嗣被告於準備程序進行中為有罪之陳述
，經本院合議庭裁定由受命法官獨任進行簡式審判程序後，聲請
改依協商程序而為判決，本院判決如下：
    主  文
甲○○施用第一級毒品，累犯，處有期徒刑捌月又拾伍日，扣案
之海洛因貳包連同包裝袋貳只（合計淨重零點壹壹公克，空包裝
總重零點伍壹公克）均沒收銷燬之；又施用第二級毒品，累犯，
處有期徒刑肆月又拾伍日。應執行有期徒刑壹年，扣案之海洛因
貳包連同包裝袋貳只（合計淨重零點壹壹公克，空包裝總重零點
伍壹公克）均沒收銷燬之。
    事實及理由
一、本件被告所犯係死刑、無期徒刑或最輕本刑為3 年以上有期
    徒刑以外之罪，其於準備程序中就被訴事實為有罪之陳述，
    經本院告知簡式審判程序之旨，並聽取公訴人、被告及辯護
    人之意見後，爰依刑事訴訟法第273 條之1 第1 項規定合議
    裁定由受命法官獨任進行簡式審判程序。
二、被告甲○○前有違反廢止前麻醉藥品管理條例、毒品危害防
    制條例、竊盜等前科，其中於民國90年間，因違反毒品危害
    防制條例案件，經臺灣新竹地方法院以90年度訴字第372 號
    判決判處應執行有期徒刑10月（其中施用第一級毒品部分判
    處有期徒刑8 月，施用第二級毒品部分判處有期徒刑4 月）
    ，嗣經臺灣高等法院以90年度上訴字第3430號判決撤銷施用
    第二級毒品及執行刑部分，改判施用第二級毒品部分有期徒
    刑6 月確定，並經臺灣高等法院就上開施用第一級毒品及第
    二級毒品部分，以91年度聲字第184 號裁定應執行有期徒刑
    1 年確定；復於91年間因竊盜案件，經臺灣新竹地方法院以
    91年度易字第668 號判決判處有期徒刑8 月，提起上訴後，
    經臺灣高等法院以91年度上易字第3438號判決駁回上訴確定
    ，於92年4 月1 日起入監接續執行，於93年8 月11日縮短刑
    期假釋出監並付保護管束，至93年11月10日保護管束期滿，
    假釋未經撤銷，視為執行完畢。另於94年間因違反毒品危害
    防制條例案件，經臺灣新竹地方法院以94年度易字第213 號
    判決判處有期徒刑6 月確定，甫於94年12月9 日縮刑期滿執
    行完畢（以上均構成累犯）。
三、被告另於88年間，因施用毒品案件，經臺灣新竹地方法院以
    88年度毒聲字第820 號裁定送觀察、勒戒後，認無繼續施用
    毒品傾向，於88年8 月20日釋放出所，並經臺灣新竹地方法
    院檢察署檢察官於同日以88年度偵字第2349號、第2972號為
    不起訴處分確定。復於90年間，因施用毒品案件，經臺灣新
    竹地方法院以90年度毒聲字第559 號裁定送觀察、勒戒後，
    認有繼續施用毒品傾向，經臺灣新竹地方法院以90年度毒聲
    字第1146號裁定令入戒治處所施予強制戒治，嗣因強制戒治
    其成效經評定合格，經臺灣新竹地方法院以90年度毒聲字第
    1794號裁定停止戒治交付保護管束，於保護管束期間，復因
    施用毒品案件，經臺灣新竹地方法院以91年度毒聲字第586
    號裁定撤銷停止戒治，再入戒治處所施以強制戒治，於92年
    3 月31日戒治期滿執行完畢。又於94年間，因施用毒品案件
    ，經臺灣新竹地方法院以94年度易字第213 號判決判處有期
    徒刑6 月確定。詎仍未戒除毒癮，明知海洛因、安非他命為
    毒品危害防制條例第2 條第2 項第1 款、第2 款所規定之第
    一、二級毒品，不得施用、持有，竟基於施用第一級毒品海
    洛因及第二級毒品安非他命之犯意，於96年5 月23日某時，
    在桃園縣龍潭鄉○○街236 之1 號友人住處內，分別施用第
    一級毒品海洛因及第二級毒品安非他命各1 次。嗣於96年5
    月23日17時30分許，在桃園縣龍潭鄉○○街236 之1 號前為
    警查獲，並扣得其所有第一級毒品海洛因2 包連同包裝袋2
    只（合計淨重0.11公克，空包裝總重0.51公克）及與本案無
    關之NOKIA 牌行動電話1 支，始悉上情。案經桃園縣政府警
    察局龍潭分局報告臺灣桃園地方法院檢察署檢察官偵查起訴
    。
四、證據名稱：
  (一)被告於本院準備程序中之自白。
  (二)台灣檢驗科技股份有限公司濫用藥物尿液檢驗報告暨桃園縣
    政府警察局龍潭分局被採尿人姓名對照表、法務部調查局濫
    用藥物實驗室96年8 月18日調科壹字第09623052130 號鑑定
    書各1 紙附卷可稽。
  (三)海洛因2 包連同包裝袋2 只（合計淨重0.11公克，空包裝總
    重0.51公克）扣案可資佐證。
五、本件經檢察官與被告於審判外達成協商之合意且被告已認罪
    ，其合意內容為：就其施用第一級毒品部分，被告願受科刑
    範圍為有期徒刑8 月又15日，就其施用第二級毒品部分，被
    告願受科刑範圍為有期徒刑4 月又15日，應執行有期徒刑1
    年。經查，上開協商合意並無刑事訴訟法第455 條之4 第1
    項所列情形之一，檢察官聲請改依協商程序而為判決，本院
    爰不經言詞辯論，於協商合意範圍內為協商判決，合予敘明
    。
六、扣案之海洛因2 包連同包裝袋2 只（合計淨重0.11公克，空
    包裝總重0.51公克），經送法務部調查局濫用藥物實驗室鑑
    定結果，確含海洛因成分，有法務部調查局濫用藥物實驗室
    鑑定書1 紙在卷可稽，均應依毒品危害防制條例第18條第1
    項前段規定，沒收銷燬之；包裹第一級毒品海洛因之包裝袋
    與前開毒品無從完全剝離，併依毒品危害防制條例第18條第
    1 項前段規定，沒收銷燬之。另扣案之NOKIA 牌行動電話1
    支與本案無關，本院爰不宣告沒收。
七、應適用之法條：刑事訴訟法第273 條之1 第1 項、第455 條
    之4 第2 項、第455 條之8 ，毒品危害防制條例第10條第1
    項、第2 項、第18條第1 項前段，刑法第11條、第47條第1
    項、第51條第5 款。
八、本判決除有刑事訴訟法第455 條之4 第1 項第1 款、第2 款
    、第4 款、第6 款、第7 款所定情形之一，或違反同條第2
    項規定者外，不得上訴。
九、如不服本件判決，得自收受判決送達之日起10日內，向本院
    提出上訴書狀，上訴於第二審法院。
本案經檢察官鄭堤升到庭執行職務。
中    華    民    國    97    年    2     月    29    日
                  刑事庭    法  官  徐  培  元
以上正本證明與原本無異。
                            書記官  楊  美  慧
中    華    民    國    97    年    3     月    4     日
附錄本件論罪科刑法條：
毒品危害防制條例第10條
施用第一級毒品者，處六月以上五年以下有期徒刑。
施用第二級毒品者，處三年以下有期徒刑。


司法院資訊處製作；財團法人民間司法改革基金會備份。
